【裁判字號】    96,訴,2310
【裁判日期】    970307
【裁判案由】    毒品危害防制條例
【裁判全文】
臺灣臺中地方法院刑事判決              96年度訴字第2310號
公  訴  人  臺灣臺中地方法院檢察署檢察官
被      告  甲○○
上列被告因違反毒品危害防制條例案件，經檢察官提起公訴（96
年度毒偵字第2949號），本院判決如下：
    主  文
甲○○施用第一級毒品，累犯，處有期徒刑捌月；又施用第二級
毒品，累犯，處有期徒刑肆月。扣案第二級毒品甲基安非他命壹
包（含袋重零點貳公克）沒收銷燬之。應執行有期徒刑拾月。扣
案第二級毒品甲基安非他命壹包（含袋重零點貳公克）沒收銷燬
之。
    犯罪事實
一、甲○○前於民國90年間，因施用毒品案件，經本院裁定送觀
    察、勒戒後，認有繼續施用毒品之傾向，經本院再以裁定送
    強制戒治，於90年10月17日停止戒治付保護管束，至91年3
    月7日戒治期滿。又於93年間，因施用毒品案件，經本院以9
    4年訴字第143號判處有期徒刑1年確定；再於94年間，因施
    用毒品案件，經本院以94年訴字第2511號判處有期徒刑9月
    確定。上開2案接續執行，至96年1月28日縮刑期滿執行完畢
    。詎甲○○猶不知悔改，復基於施用第一級毒品海洛因之犯
    意，於96年5月30日凌晨1時50分許回溯4日內某時，在不詳
    地點，以不詳方式，施用第一級毒品海洛因1次；另基於施
    用第二級毒品甲基安非他命之犯意，於96年5月26日20時30
    分許，在台中市中山公園公廁內，以將甲基安非他命置於玻
    璃球內點火燒烤產生煙霧，以口鼻吸食之方式，施用第二級
    毒品甲基安非他命1次。嗣為警於96年5月29日23時45分許，
    在台中市○區○○路5號前查獲，並扣得第二級毒品甲基安
    非他命1包（含袋重0.2克）。
二、案經台中市警察局第二分局移送台灣台中地方法院檢察署檢
    察官偵查起訴。
    理  由
一、按現行刑事訴訟法為保障被告之反對詰問權，排除具有虛偽
    危險性之傳聞證據，以求實體真實之發見，於該法第159 條
    第1 項明定被告以外之人於審判外之言詞或書面陳述，除法
    律有規定者外，不得作為證據。而刑事訴訟法第159條之1至
    159條之4有傳聞法則之例外規定，且被告以外之人於審判外
    之陳述，雖不符前4 條之規定，而經當事人於審判程序同意
    作為證據，法院審酌該言詞陳述或書面陳述作成時之情況，
    認為適當者，亦得為證據；當事人、代理人或辯護人於法院
    調查證據時，知有第159條第1項不得為證據之情形，而未於
    言詞辯論終結前聲明異議者，視為有前項之同意，刑事訴訟
    法第159條之5定有明文。本件檢察官、被告並未就中山醫學
    大學附設醫院檢驗科藥物檢測中心尿液檢驗報告及詮昕科技
    股份有限公司濫用藥物尿液檢驗報告等被告以外之人於審判
    外之書面陳述之證據能力有所爭執，且迄於言詞辯論終結前
    ，均未主張該等證據有刑事訴訟法第159條第1項不得為證據
    之情形，是應認已同意作為證據，且經本院審酌後，認上開
    檢驗報告之作成，並無不適當之情形，應認均有證據能力。
二、訊據被告甲○○固坦承有於上開時、地施用第二級毒品甲基
    安非他命之犯行，惟矢口否認有施用第一級毒品海洛因之行
    為，辯稱：伊只有購買甲基安非他命的錢，沒有錢可以買海
    洛因，不知尿液檢驗報告為何會呈現嗎啡陽性反應云云。經
    查：
  (一)被告上開施用第二級毒品甲基安非他命之犯行，業據被告於
    警詢、偵訊及本院審理時坦承不諱，且被告為警查獲後，經
    警採集其尿液送驗結果，確呈甲基安非他命陽性反應，有中
    山醫學大學附設醫院檢驗科藥物檢測中心尿液檢驗報告（見
    偵卷第14頁）在卷可稽，復有甲基安非他命1包（含袋重0.2
    公克）扣案可資佐證，足證被告自白與事實相符，應堪採信
    。是以，被告前開施用第二級毒品甲基安非他命之犯行，足
    堪認定。
  (二)被告雖否認有施用海洛因之犯行，惟按第一級毒品海洛因施
    用入人體後，其主要代謝物為嗎啡共軛物，並經由尿液排外
    至體外，於尿液檢驗時，係將尿液中之嗎啡共軛物進行水解
    ，產生嗎啡之原態，再檢測總嗎啡含量；又一般人注射海洛
    因或嗎啡後經體內吸收代謝約30分鐘後，以嗎啡型態為主開
    始排入尿中，而以最初6至12小時排泄量最多，約有百分之7
    5之毒品代謝物（嗎啡）可在注射後24小時內陸續由尿中排
    出體外，剩餘量則可能在數日內分別排出體外，故一般而言
    ，施用多量毒品者、於施用後4、5日仍有可能檢出低濃度毒
    品反應，此分別有行政院衛生署管制藥品管理局93年12月2
    日管檢字第0930011566號函、法務部調查局92年1月2日調科
    壹字第09100892030號函在卷可參。而被告於96年5月29日23
    時45分許經警採集其尿液送請中山醫學大學附設醫院檢驗科
    藥物檢測中心以免疫酵素分析法初步檢驗，再以氣相層析質
    譜儀法確認結果，均為嗎啡陽性反應，有該院尿液檢驗報告
    可按（見偵查卷第14頁）。經本院再將被告尿液送請詮昕科
    技股份有限公司再以免疫酵素分析法及氣相層析質譜儀法檢
    驗一次，仍呈嗎啡陽性反應，亦有該公司濫用藥物尿液檢驗
    報告附卷可參（見本院卷第39頁），且兩次檢驗結果尿液中
    所含嗎啡濃度相近（分別為1591ng/ml及1837ng/ml），應無
    檢驗錯誤之可能，是依前開說明，被告確於96年5月29日23
    時45分許採尿時回溯4日內某時，有施用第一級毒品海洛因1
    次之行為，其空言否認未施用海洛因云云，不足採信。是以
    ，被告施用第一級毒品海洛因之犯行，亦堪認定。
三、核被告甲○○所為，係犯毒品危害防制條例第10條第1項、
    第2項之施用第一級、第二級毒品罪。其於施用第一級毒品
    前，及施用第二級毒品前後，持有第一級毒品、第二級毒品
    之低度行為，均為施用之高度行為所吸收，不另論罪。又被
    告有如犯罪事實欄所示刑案之執行情形，此有台灣高等法院
    被告全國前案紀錄表在卷可按，其受有期徒刑之執行完畢後
    ，5年內再犯本案有期徒刑以上之罪，為累犯，應依刑法第4
    7條第1項之規定，加重其刑。被告所犯上開二罪，犯意各別
    ，罪名不同，應予以分論併罰。爰審酌被告前已歷經觀察勒
    戒、強制戒治及多次科刑處分，仍無視於毒品對於自身健康
    之戕害及國家對於杜絕毒品犯罪之禁令，猶施用毒品不輟，
    且於犯罪後矢口否認施用第一級毒品犯行，態度不佳，惟念
    及其施用毒品係戕害自己身心之行為，並無危害他人，所生
    損害不大，犯罪手段尚屬平和等一切情狀，量處如主文所示
    之刑，並定應執行刑，以示懲儆。扣案之第二級毒品甲基安
    非他命1包（含袋重0.2公克），係毒品危害防制條例第2條
    第2項第2款所定之第二級毒品，為違禁物，應依同條例第18
    條第1項前段之規定，沒收銷燬之。
據上論斷，應依刑事訴訟法第299條第1項前段，毒品危害防制條
例第10條第1項、第2項、第18條第1項前段，刑法第11條、第47
條第1項、第51條第5款，判決如主文。
本案經檢察官乙○○到庭執行職務。
中    華    民    國    97    年    3     月    7     日
                     台灣台中地方法院刑事第二庭
                         審判長法  官  曾佩琦
                               法  官  許金樹
                               法  官  陳姵君
上正本證明與原本無異。
如不服本判決，應於收受送達後10日內向本院提出上訴書狀（應
敘述具體理由並附繕本）。
上訴書狀如未敘述理由，應於上訴期間屆滿後20日內補提理由書
於本院。
                                書記官  莊金屏
中    華    民    國    97    年    3     月    7     日
附錄論罪科刑法條
毒品危害防制條例第10條
施用第一級毒品者，處 6 月以上 5 年以下有期徒刑。
施用第二級毒品者，處 3 年以下有期徒刑。


司法院資訊處製作；財團法人民間司法改革基金會備份。
